【裁判字號】    97,交聲,333
【裁判日期】    971017
【裁判案由】    聲明異議
【裁判全文】
臺灣嘉義地方法院交通事件裁定   97年度交聲字第333號
原處分機關  交通部公路總局嘉義區監理所
異  議  人
即受處分人  甲○○
上列異議人即受處分人因違反道路交通管理處罰條例案件，對於
原處分機關即交通部公路總局嘉義區監理所中華民國九十七年七
月二十一日所為之處分（嘉監裁字第裁７０－Ｍ0000000
0號裁決書）聲明異議，本院裁定下：
    主  文
異議駁回。
    理  由
一、本件異議意旨：詳如附件聲明異議狀所載。
二、按汽車駕駛人駕駛汽車，應遵守道路交通標誌、標線及號誌
    之指示，道路交通安全規則第九十條前段定有明文。而道路
    交通標誌標線號誌設置規則第二百零六條第五款第一目規定
    「圓形紅燈」之行車管制號誌係表示禁止車輛通行，並不得
    超越停止線或進入路口。苟汽車駕駛人駕車行經有燈光號誌
    管制之交岔路口闖紅燈者，處新臺幣一千八百元以上五千四
    百元以下罰鍰並記違規點數三點，道路交通管理處罰條例第
    五十三條及第六十三條第一項第三款均有明文。
三、經查，異議人曾於民國九十七年六月二日十一時許，駕駛牌
    照號碼Ｎ５－５５４０號自用一般小貨車行經台南縣麻豆鎮
    ○○路與民權路交岔路口，而為台南縣警察局麻豆分局警員
    李俊龍舉發違反道路交通管理處罰條例第五十三條闖紅燈之
    規定，並經交通部公路總局嘉義區監理所於九十七年七月二
    十一日以嘉監裁字第裁７０－Ｍ00000000號裁處罰
    鍰新台幣（下同）二千七百元並記違規點數三點之事實，有
    上開字號裁決書一份在卷可稽。次查，異議人於前開時地係
    沿麻豆鎮○○路東向西行駛，並自該路與民權路交岔路口闖
    紅燈等情，有台南縣警察局麻豆分局97年7月8日南縣麻警五
    字第0970009130號函一件在卷可稽。雖異議人辯稱舉發警員
    可能看錯云云，惟警察人員執行勤務舉發違規，係公務員本
    於維護道路交通安全職務所為之行政行為，原則上應無個人
    好惡可言，除得證明具有明顯瑕疵及恣意之外，應推定為真
    正。異議人除泛言未闖紅燈外，並未提出其他證據證明本件
    舉發有何瑕疵或恣意可言，亦無積極證據足認舉發警員有何
    恣意或明顯瑕疵之處，自應推定舉發之事實為真，準此所為
    之裁罰亦屬無誤。因此，原處分機關依道路交通管理處罰條
    例第五十三條及第六十三條第一項第三款規定予以裁罰，洵
    無違誤。本件聲明異議為無理由，應予駁回。
據上論斷，應依道路交通管理處罰條例第八十七條第二項、道路
交通案件處理辦法第十九條，裁定如主文。
中    華    民    國    97    年    10    月    17    日
                  交通法庭    法  官     許兆慶
上列正本證明與原本無異。
如不服本裁定，應於裁定送達後5日內向本院提出抗告狀（應附
繕本）。
中    華    民    國    97    年    10    月    17    日
                              書記官     林金福


司法院資訊處製作；財團法人民間司法改革基金會備份。
